臺灣高等法院臺中分院刑事判決                九十一年度重上更(一)字第四六號
    上  訴  人  臺灣台中地方法院檢察署檢察官
    被      告  丙○○
    被      告  丁○○
    被      告  己○○
    共同指定辯護人 本院公設辯護人  郭博益
右上訴人因被告等懲治盜匪條例案件，不服台灣台中地方法院八十六年度訴字第三二
五六號中華民國八十七年三月三十一日第一審判決（起訴案號：台灣台中地方法院檢
察署八十六年度偵字第二五０七四號），提起上訴，經最高法院第一次發回更審，本
院判決如左：
      主  文
上訴駁回。
      理  由
一、本案經本院審理結果，認原審諭知被告等無罪，並無違誤，應予維持，並引用第
    一審判決書記載之證據及理由。
二、證人戊○○於本院證稱：「我天天運動手腳俐落，他摔倒我我馬上站起來了。女
    的搜我的身體（我已站起來）：：」「沒有看到（女的藏起一百元）」「我看他
    （她）搜出鑰匙，一手拿著，一下子後，我就告訴那男子，那是我家的鑰匙，我
    要用。」「那個女的把鑰匙和二個十元放在我手上一起給我。」「他們交給我時
    剩二十元，但有二個五十元硬幣不知道是他們拿走，或是摔倒還是跑步運動時掉
    了。」（見本院九十一年四月十五日筆錄）於原審法院調查時，亦證稱：「；：
    在右旁口袋放鑰匙，左邊口袋拿出二十元硬幣他拿出來後就還給我，五十元硬幣
    沒有看到，不知是否摔掉的。」（見原審卷第四五頁反面），由以上戊○○之證
    詞，足以證明被告己○○係即時返還自戊○○身上找得之二十元，但不足以證明
    被告等有拿走戊○○身上之一百元。又戊○○於本院調查時證稱：「打我的人有
    問我說你家住那裡，我說我家住前面大樓有警衛。當時我說要去醫院看醫生，血
    流太多，出事事情就大了。他們就走了，沒有要我帶他去我家。」（見本院卷第
    三七頁）於原審法院亦證稱：「他有問我家住那裡，沒說帶我去，我說住前面公
    寓有三名警衛。」（見原審卷第四六頁）。足認被告丙○○並未要求戊○○帶被
    告等至戊○○住處。就以上證據顯示，案發時，戊○○已無力反抗被告等。如被
    告等有意強劫財物，當取走已得手之二十元，何以即時返還，並讓戊○○離去。
    且被告三人於八十六年十二月二日解送台灣台中地方法院檢察署後，檢察官訊問
    時，均即否認搶戊○○財物（見偵查卷三一、三二頁）。是被告三人於警訊之自
    白、被害人戊○○於警訊之指訴，尚難認與事實相符，而為被告三人犯罪之事證
    。證人即警員李慶堂於原審雖證稱「戊○○說每天有去運動的習慣，那天遇到被
    告三人，他先遇丙○○，吳就拿出藏好之鐵棍打他，把他打倒後，丁○○及己○○隨後就來搜他的身，吳並問徐家裡的住址，要去他家拿錢。徐說他大樓有警衛
    ，他才作罷。戊○○當天有帶一百二十元出門，後來只剩下二十元，不足一百元
    ，是否他們拿去。」等語（見原審卷第八十頁反面、第八十一頁正面）所為陳述
    ，關於要至戊○○家拿錢之證詞與上開戊○○證詞不符，不能採據。檢察官上訴
    意旨略以；被告三人已於警偵訊供述明確（按偵查中被告三人並未供承強盜），
    互核相符，亦與告訴人戊○○之指訴相符，事證明確。並以戊○○於原審法院所
    為證詞，係因與被告家屬和解後所為，不能採信，指摘原審判決不當云云。但被
    告三人於偵查甲○察官訊問時，並未承認強劫財物。被害人戊○○於本院調查時
    ，亦結證：被告並未要求其帶被告等至其住處；未見被告取走其身上財物。檢察
    官以上述理由上訴，為無理由，應予駁回。
三、被告丁○○經合法傳喚，無正當理由不到庭，爰不待其陳述逕行判決。
據上論結，應依刑事訴訟法第三百七十一條、第三百七十三條、第三百六十八條，判
決如主文。
本案經檢察官乙○○到庭執行職務。
中      華      民      國      九十一      年      五      月  十五    日
                                   臺灣高等法院臺中分院刑事第九庭
                                         審判長法  官  陳  筱  珮
                                               法  官  康  應  龍
                                               法  官  趙  春  碧
右正本證明與原本無異。
如不服本判決應於收受送達後十日內向本院提出上訴書狀，其未敘述上訴之理由者並
得於提起上訴後十日內向本院補提理由書（均須按他造當事人之人數附繕本）。
                                               書記官  陳  文  琴
中      華      民      國    九十一     年      五       月    十六    日
                                                                        Ｆ
